臺灣桃園地方法院刑事判決　　　　　　 94年度訴緝字第126號
公　訴　人　臺灣桃園地方法院檢察署檢察官
被　　　告　甲○○
上列被告因違反毒品危害防制條例案件，經檢察官提起公訴（94
年度毒偵字第902 號、1453號），及移送併案審理（94年度毒偵
字第1252號、2246號），被告於本院準備程序進行中，就被訴及
併案之事實為有罪之陳述，經本院告知簡式審判程序意旨，並聽
取公訴人及被告之意見後，本院合議庭裁定依簡式審判程序審理
，判決如下：
    主  文
甲○○連續施用第一級毒品，累犯，處有期徒刑捌月，扣案之注
射針筒參支及分裝袋壹只沒收。又連續施用第二級毒品，累犯，
處有期徒刑肆月。應執行有期徒刑拾月，扣案之注射針筒參支及
分裝袋壹只沒收。
    事  實
一、甲○○前因竊盜案件，經本院九十一年度易字第三○九號刑
    事判決判處有期徒刑十月確定，於民國九十二年七月六日入
    監執行，迄九十三年二月二十九日縮刑期滿執行完畢，並於
    翌日出監（構成累犯）。又其前因施用毒品案件，經本院八
    十九年度毒聲字第一七○六號裁定送觀察、勒戒，於九十年
    五月三十日入臺灣桃園看守所附設勒戒處所施以觀察、勒戒
    ，因認無繼續施用毒品之傾向，迄同年六月二十日執行完畢
    ，臺灣桃園地方法院檢察署檢察官並以九十年度毒偵緝字第
    三○○號為不起訴處分確定。惟其仍不知悔改，復於前揭觀
    察、勒戒執行完畢後五年內，基於施用第一級毒品海洛因之
    概括犯意，自九十三年十一月底某日起，至九十四年四月八
    日上午十時許止，連續在桃園縣平鎮市忠貞里綽號「芬姐」
    及桃園縣中壢市○○路綽號「錦伯」之友人住處，以針筒注
    射之方式，施用第一級毒品海洛因多次；另基於施用第二級
    毒品安非他命之概括犯意，自九十四年一月十七日晚間十時
    許起，至同年二月十八日下午三時許止，連續在上述「芬姐
    」及桃園縣平鎮平中正里一百八十七號等處，以燒烤吸食器
    吸食煙霧之方式，施用第二級毒品安非他命多次；嗣先後於
    (1)九十四年一月十八日凌晨二時三十分許，在桃園縣平鎮市
    忠貞里一百三十號為警查獲；(2)九十四年一月二十九日凌晨
    零時十分許，在桃園縣中壢市○○路○段二十一號前為警查
    獲；(3)九十四年二月十八日下午四時三十分許，在桃園縣平
    鎮市中正里一百八十七號為警查獲，並扣得其所有供施用海
    洛因犯罪所用之注射針筒一支；(4)九十四年四月八日下午六
    時二十分許，在桃園縣中壢市○○路與龍德街口為警查獲，
    並扣得其所有供施用海洛因犯罪所用之注射針筒二支及分裝
    袋一只。
二、案經桃園縣政府警察局平鎮分局、中壢分局報請臺灣桃園地
    方法院檢察署檢察官偵查起訴及移送併案審理。
    理  由
一、本案被告甲○○所犯之施用第一、二級毒品罪，為死刑、無
    期徒刑、最輕本刑三年以上有期徒刑或高等法院管轄第一審
    案件以外之罪，而被告於本院準備程序進行中，就被訴及併
    案事實為有罪之陳述，經本院告知簡式審判程序意旨，並聽
    取公訴人及被告之意見後，本院合議庭依刑事訴訟法第二百
    七十三條之一第一項之規定，裁定依簡式審判程序審理，合
    先敘明。
二、上揭施用第一級毒品海洛因、第二級毒品安非他命之犯罪事
    實，業據被告於本院審理時坦承不諱（見本院卷第五四頁）
    ，核與被告前後四次為警查獲後，經警採集其尿液送驗，結
    果除九十四年四月八日該次查獲之尿液僅呈嗎啡陽性反應外
    ，其餘各次皆呈嗎啡、安非他命陽性反應相符，此有臺灣尖
    端先進生技醫藥股份有限公司出具之濫用藥物檢驗報告四份
    在卷可稽（分見九十四年度毒偵字第九○二號卷第三六頁、
    本院卷第二五、二四、二七頁），並有被告所有供施用海洛
    因犯罪所用之注射針筒三支（先後為警查獲扣得一支及二支
    ，合計三支）及分裝袋一只扣案可佐，足認被告前開自白與
    事實相符，堪以採信。
三、次查被告前因施用毒品案件，經本院八十九年度毒聲字第一
    七○六號裁定送觀察、勒戒，於九十年五月三十日入臺灣桃
    園看守所附設勒戒處所施以觀察、勒戒，因認無繼續施用毒
    品之傾向，迄同年六月二十日執行完畢，臺灣桃園地方法院
    檢察署檢察官並以九十年度毒偵緝字第三○○號為不起訴處
    分確定等情，有臺灣高等法院被告全國前案紀錄表在卷可稽
    ，是被告於前述觀察、勒戒完畢後五年內，再犯本件施用第
    一、二級毒品海洛因、安非他命之犯行，洵堪認定，自應依
    法論科。
四、核被告所為，係犯毒品危害防制條例第十條第一、二項施用
    第一、二級毒品罪。被告持有第一、二級毒品之低度行為，
    均應為其進而施用之高度行為所吸收，不另論罪。又被告先
    後多次施用第一、二級毒品之犯行，時間緊接，方法相同，
    各觸犯構成要件相同之罪名，顯係基於概括犯意為之，為連
    續犯，均應依刑法第五十六條之規定，論以一罪，並皆加重
    其刑。被告所犯前開二罪，犯意各別，罪名不同，應分論併
    罰之。又起訴事實雖僅敘及被告於九十四年一月十八日為警
    查獲後採尿時起回溯二十六小時內某時施用第一級毒品海洛
    因一次及被告分別於九十四年一月十七日、同年一月二十九
    日施用第二級毒品安非他命各一次之犯行，然被告所為其餘
    施用第一、二級毒品海洛因、安非他命之部分，既與起訴事
    實分別具有連續犯之裁判上一罪之關係，應為起訴效力所及
    ，本院自應併予審究。另被告前因竊盜案件，經本院九十一
    年度易字第三○九號刑事判決判處有期徒刑十月確定，於九
    十二年七月六日入監執行，迄九十三年二月二十九日縮刑期
    滿執行完畢，並於翌日出監，此有臺灣高等法院被告前案紀
    錄表在卷可按，其前受有期徒刑執行完畢，於五年內再犯本
    件最重本刑為有期徒刑以上之罪，為累犯，所犯施用第一、
    二級毒品案件，皆應依刑法第四十七條之規定加重其刑，並
    均遞加重之。爰審酌被告前因施用毒品經觀察勒戒後，仍未
    能戒除毒癮，足認其依賴毒品已深，惟念其犯後坦承犯行，
    且所犯之罪係自戕行為等一切情狀，分別量處如主文所示之
    刑，並定其應執行之刑，以資懲戒。扣案之注射針筒三支及
    分裝袋一只，皆為被告所有，且為供其施用海洛因犯罪所用
    之物，業據被告供述在卷（見本院訴緝卷第五五、五六頁）
    ，併依刑法第三十八條第一項第二款之規定宣告沒收。至被
    告於前揭(1)(2)所示之時地為警查獲時，所扣得之玻璃球吸食
    器一個、削尖吸管一支、殘渣袋一只及吸食器一個，並無證
    據足認與本案有直接關係，自不得宣告沒收（銷燬），併此
    敘明。
據上論斷，應依刑事訴訟法第二百七十三條之一第一項、第二百
九十九條第一項前段，毒品危害防制條例第十條第一項、第二項
，刑法第十一條前段、第五十六條、第四十七條、第三十八條第
一項第二款、第五十一條第五款，判決如主文。
本案經檢察官楊挺宏到庭執行職務。
中　　華　　民　　國　　94　　年　　9 　　月　　20　　日
                  刑事第八庭    法　官　吳為平
以上正本證明與原本無異。
如不服本判決，應於送達後十日內，向本院提出上訴狀。
                                書記官  賴朱梅
中　　華　　民　　國　　94　　年　　9 　　月　　22　　日
附錄論罪科刑法條：
毒品危害防制條例第十條：
施用第一級毒品者，處六月以上五年以下有期徒刑。
施用第二級毒品者，處三年以下有期徒刑。
